【裁判字號】    90,訴,1720
【裁判日期】    900918
【裁判案由】    毒品危害防制條例
【裁判全文】
臺灣高雄地方法院刑事判決                          九十年度訴字第一七二號
    公  訴  人  臺灣高雄地方法院檢察署檢察官
    被      告  甲○○
右列被告因違反毒品危害防制條例案件，經檢察官提起公訴（九十年度毒偵字第二四
六五號），本院判決如左：
    主  文
甲○○施用第一級毒品，處有期徒刑捌月。附表編號一所示扣案物品沒收銷燬；又施
用第二級毒品，處有期徒刑伍月。附表編號二所示之扣案物品沒收銷燬。應執行有期
徒刑壹年。附表編號一、二所示之扣案物品均沒收銷燬。
    事  實
一、甲○○前於民國八十七年間，因施用毒品案件，經臺灣高雄地方法院檢察署（以
    下簡稱高雄地檢署）檢察官聲請，由臺灣高雄地方法院（以下簡稱本院）以八十
    七年度毒聲字第一三五五號裁定送觀察、勒戒後，認無繼續施用毒品之傾向，由
    高雄地檢署檢察官於八十七年八月五日，以八十七年度偵字第一七二一八號為不
    起訴處分確定。其於八十八年間，又因施用第一級毒品海洛因與第二級毒品安非
    他命之犯行，經本院以八十八年度毒聲字第五三七Ｏ號裁定送觀察、勒戒後，認
    有繼續施用毒品之傾向，經本院分別以八十八年毒聲字第七三五五號裁定送強制
    戒治，及以八十九年度毒聲字第一九四八號裁定停止戒治，所餘戒治期間付保護
    管束，又依八十九年度毒聲字第四二八一號裁定撤銷停止戒治，嗣經強制戒治期
    滿，其此次犯行並經檢察官以八十八年度毒偵字第一Ｏ四Ｏ號、八十九年度毒偵
    字第三三三三號提起公訴，業經本院於九十年一月九日以八十九年度訴字第二三
    七九號判處有期徒刑一年二月在案，嗣已確定（尚未執行完畢）。詎甲○○於前
    案判決確定後，另萌施用海洛因及安非他命之犯意，於九十年五月二十二日下午
    某時，在其當時位於高雄市○○區○○路一二號租住處內，將海洛因粉末摻於香
    菸內點火吸食而施用海洛因一次，又另將安非他命置於玻璃球內以火燒烤後吸食
    其氣體而施用安非他命一次，為警於同日（起訴書誤載為九十年二月二十二日）
    晚間七時三十分許，在高雄市○○區○○路一一號前查獲，並扣得海洛因一包（
    淨重零點一公克，包裝重零點二九公克）及安非他命七包（共計驗前毛重六點三
    公克，驗後毛重六點一公克）【以上如附表所示】。
二、案經高雄市政府警察局刑警大隊移送臺灣高雄地方法院檢察署檢察官偵查起訴。
    理  由
一、訊據被告甲○○對於右揭事實坦承不諱，而其為警查獲時所採尿液經送驗後，就
    嗎啡與甲基安非他命均呈陽性反應，有高雄市政府衛生局煙毒尿液檢驗成績書一
    紙在卷可憑（偵卷第六頁），並有附表編號一、二所示之物品扣案可稽，而前開
    物品經送驗後分別係屬第一、二級毒品，有高雄醫學大學附設中和紀念醫院之檢
    驗報告二紙在卷可證。又查，被告於八十七年間，因施用毒品案件，經檢察官聲
    請，由本院以八十七年度毒聲字第一三五五號裁定送觀察、勒戒後，認無繼續施
    用毒品之傾向，由高雄地檢署檢察官於八十七年八月五日，以八十七年度偵字第
    一七二一八號為不起訴處分確定。其於八十八年間，又因施用海洛因與安非他命
    之犯行，經本院以八十八年度毒聲字第五三七Ｏ號裁定送觀察、勒戒後，認有繼
    續施用毒品之傾向，經本院分別以八十八年毒聲字第七三五五號裁定送強制戒治
    ，及以八十九年度毒聲字第一九四八號裁定停止戒治，所餘戒治期間付保護管束
    ，又依八十九年度毒聲字第四二八一號裁定撤銷停止戒治，嗣經強制戒治期滿，
    其此次犯行並經檢察官以八十八年度毒偵字第一Ｏ四Ｏ號、八十九年度毒偵字第
    三三三三號提起公訴，業經本院於九十年一月九日以八十九年度訴字第二三七九
    號判處有期徒刑一年二月在案，嗣已確定（尚未執行完畢，判決書附於偵卷第二
    十一頁），以上有台灣高雄地方法院檢察署刑案資料查註紀錄表、本院被告院內
    索引卡紀錄表及台灣高等法院被告全國前案紀錄表等各一紙在卷可憑。綜上所述
    ，本案事證明確，被告犯行堪以認定。
二、核被告所為，係犯毒品危害防制條例第十條第一項之施用第一級毒品罪與第十條
    第二項之施用第二級毒品罪。其施用第一、二級毒品前之持有毒品行為，本應論
    以持有毒品罪，惟持有毒品之行為應為其後施用毒品之行為所吸收，不另論罪。
    其所犯施用第一級毒品罪與施用第二級毒品罪，乃犯意各別，行為互異，應予分
    論併罰。爰審酌被告前因施用毒品犯行，經觀察勒戒、強制戒治後，分別經檢察
    官為不起訴處分及本院為科刑判決後（尚未執行完畢，於本案不構成累犯前科）
    ，竟仍未生警悟之心，猶犯本件罪行，顯見被告自律意志不堅，行為實不足取，
    然於犯罪後已坦承犯行，又所為係自我戕害行為，未損及他人等一切情狀，分別
    量處如主文所示之刑，並定其應執行之刑。附表編號一、二所示之物品，經送驗
    後均呈毒品反應，分別係屬第一、二級毒品等情，已如前述，均應依毒品危害防
    制條例第十八條第一項前段規定，併予宣告沒收銷燬，而其包裝袋亦因均與毒品
    附合不能拆離，故亦併予宣告沒收銷燬。
據上論斷，應依刑事訴訟法第二百九十九條第一項前段，毒品危害防制條例第十條第
一項、第二項，第十八條第一項前段，刑法第十一條，第五十一條第五款，判決如主
文。
本案經檢察官郭昭吟到庭執行職務。
中      華      民    國    九十    年      九      月      十八        日
                                    臺灣高雄地方法院刑事第六庭
                                        法  官  周  玉  群
右正本證明與原本無異。
如不服本判決，應於判決送達後十日內，向本院提出上訴狀。
                                        書記官  黃  英  彥
中      華      民    國    九十    年      九      月      十八      日
附表：
┌──┬─────────────────────────────┐
│編號│扣案物品                                                  │
├──┼─────────────────────────────┤
│一  │海洛因一包（淨重零點一公克，包裝重零點二九公克）          │
├──┼─────────────────────────────┤
│二  │安非他命七包（共計驗前毛重六點三公克，驗後毛重六點一公克）│
└──┴─────────────────────────────┘
毒品危害防制條例第十條：
  施用第一級毒品者，處六月以上五年以下有期徒刑。
  施用第二級毒品者，處三年以下有期徒刑。


司法院資訊處製作；財團法人民間司法改革基金會備份。
